臺灣屏東地方法院刑事判決
111年度金訴字第80號
公  訴  人  臺灣屏東地方檢察署檢察官
被      告  吳育倫



            方景立



上列被告因詐欺等案件，經檢察官提起公訴（109年度偵字第992
4號），被告等於準備程序期日就被訴事實為有罪之陳述，本院
裁定進行簡式審判程序，判決如下：
    主  文
吳育倫犯如附表一編號一至九所示之罪，各處如附表三「主文欄
」編號一至九所示之刑。應執行有期徒刑貳年捌月。
吳育倫未扣案犯罪所得新臺幣貳仟貳佰參拾元沒收，於全部或一
部不能沒收或不宜執行沒收時，追徵其價額。
方景立犯如附表一編號一至九所示之罪，各處如附表三「主文欄
」編號一至九所示之刑。應執行有期徒刑貳年陸月。
方景立未扣案犯罪所得新臺幣壹仟捌佰伍拾玖元沒收，於全部或
一部不能沒收或不宜執行沒收時，追徵其價額。
    事  實
一、吳育倫、方景立均參與3人以上、以實施詐術詐取被害人財
    物為手段、並具有持續性及牟利性之有結構性詐欺集團組織
    （吳育倫、方景立參與犯罪組織部分，各經臺灣高等法院台
    中分院以109年度上訴字第1837號、第2519號判決確定）。
    其等與集團內其他真實姓名年籍均不詳之成年人，共同意圖
    為自己不法所有，基於3人以上詐欺取財，與掩飾、隱匿詐
    欺犯罪所得之來源、去向及所在而洗錢之犯意聯絡，先由該
    詐欺集團成年成員取得如附表一編號1至9所示匯入帳戶之提
    款卡及密碼，再分別以如附表一編號1至9所示之詐騙方式，
    向如附表一編號1至9所示之劉佳軒、洪佳音、史巧欣、張芷
    妍、李瑋琪、馮詩芩、林雅妮、張宇琦、吳冠毅（下稱劉佳
    軒等人）行騙，致劉佳軒等人均陷於錯誤，分別於如附表一
    編號1至9所示之時間，存匯如附表一編號1至9所示之款項至
    如附表一編號1至9所示之匯入帳戶。嗣由該詐欺集團某成年
    成員駕駛車牌號碼000-0000號自小客車搭載吳育倫、方景立
    ，於如附表二編號1至10所示之時間，一同前往如附表二編
    號1至10所示之地點，由吳育倫、方景立先後提領如附表二
    編號1至10所示之金額，並交予上開成年成員，而以此方式
    掩飾、隱匿上開詐欺犯罪所得之來源、去向及所在。吳育倫
    、方景立並因此取得各自提領金額1％之報酬。嗣經劉佳軒等
    人發覺有異，乃報警處理，經警調閱相關自動櫃員機監視器
    錄影畫面比對追查後，始查悉上情。
二、案經劉佳軒、洪佳音、史巧欣、張芷妍、李瑋琪、馮詩芩、
    林雅妮、吳冠毅訴由桃園市政府警察局龍潭分局報告臺灣桃
    園地方檢察署陳請臺灣高等檢察署檢察長令轉臺灣屏東地方
    檢察署檢察官偵查起訴。
    理  由
一、本案被告吳育倫、方景立所犯係死刑、無期徒刑、最輕本刑
    為3年以上有期徒刑以外之罪，其等於準備程序中就被訴事
    實為有罪之陳述，經法官告知簡式審判程序之旨，並聽取當
    事人之意見後，本院認為適宜進行簡式審判程序審理，合先
    敘明。
二、上揭犯罪事實，業據被告吳育倫、方景立於警詢、偵訊及本
    院審理時，均坦承不諱（見偵一卷第11至20頁、第29至36頁
    ，偵二卷第71至73頁、第83至86頁，本院卷第112頁、第231
    頁、第239頁、第253頁），並有如附表三「證據出處」欄所
    載之證據可資佐證；此外，尚有警製偵查報告、車輛詳細資
    料報表（車牌號碼000-0000號自小客車）、熱點資料案件詳
    細列表，被告2人提領時間、地點之列表及監視器畫面翻拍
    照片，被告2人提領時間、地點之GOOGLE地圖及監視器畫面
    翻拍照片，指認犯罪嫌疑人紀錄表、上海商業銀行帳號：00
    000000000000號帳戶之歷史交易明細表、臺灣中小企業銀行
    國內作業中心108年12月11日108忠法查密字第B8296號函及
    所附帳號：00000000000號帳戶之歷史交易明細表、中國信
    託商業銀行帳號：000000000000號帳戶之歷史交易明細表、
    台北富邦商業銀行帳號：000000000000號帳戶之歷史交易明
    細表、108年11月17日異常提領清冊、中華郵政股份有限公
    司110年5月19日儲字第1100133023號函及該局帳號00000000
    000000號帳戶之客戶基本資料、上海商業儲蓄銀行台北票據
    匯款處理中心111年4月20日上票字第1110011012號函及所附
    帳號：00000000000000號帳戶之歷史交易明細表、中國信託
    商業銀行股份有限公司111年4月22日中信銀字第1112248391
    21622號函及所附帳號：000000000000號帳戶之歷史交易明
    細表，台北富邦商業銀行股份有限公司111年4月21日北富銀
    城中字第1110000038號函、111年5月17日北富銀城中字第11
    10000050號函及所附帳號：000000000000號帳戶之歷史交易
    明細表等件在卷可考（他卷第7至25頁、第145頁、第153至1
    71頁、第175至181頁、第183至191頁，偵一卷第21至23頁、
    第117至119頁、第123至125頁、第129至131頁、第137頁、
    第139頁，偵二卷第113至115頁，本院卷第123至125頁、第1
    27至131頁、第133至141頁）。基上，足認被告吳育倫、方
    景立前揭任意性自白均核與客觀事實相符，可以採信。是本
    案事證明確，上開被告2人前揭犯行，均事證明確，皆應依
    法論科。
三、論罪科刑及沒收：
　㈠按刑法第339條第1項詐欺取財罪及第339條之4第1項之加重詐
    欺取財罪，各屬洗錢防制法第3條第1款、第2款所定之特定
    犯罪。依洗錢防制法第2條之規定：「本法所稱洗錢，指下
    列行為：一、意圖掩飾或隱匿特定犯罪所得來源，或使他人
    逃避刑事追訴，而移轉或變更特定犯罪所得。二、掩飾或隱
    匿特定犯罪所得之本質、來源、去向、所在、所有權、處分
    權或其他權益者。三、收受、持有或使用他人之特定犯罪所
    得。」倘行為人意圖掩飾或隱匿特定犯罪所得來源，而將特
    定犯罪所得直接消費處分，甚或交予其他共同正犯，而由共
    同正犯以虛假交易外觀掩飾不法金流移動，即難認單純犯罪
    後處分贓物之行為，仍應構成洗錢防制法第2條第1款、第2
    款之洗錢行為（最高法院108年度台上字第1744號判決意旨
    參照）。經查，如附表一所示，各該告訴人或被害人受騙匯
    款至指定帳戶後，被告吳育倫、方景立即先後提領詐欺所得
    款項，其行為已然製造金流斷點，並將致無從追查詐欺所得
    款項之流向，可認被告2人所為已構成洗錢行為。
　㈡核被告吳育倫、方景立就如附表一編號1至9所示，均係犯刑
    法第339條之4第1項第2款之三人以上共同犯詐欺取財罪及洗
    錢防制法第14條第1項之一般洗錢罪。如附表一所示之告訴
    人或被害人，雖有受騙而分數次將款項匯入指定帳戶之情形
    ，又被告2人亦先後多次自帳戶內提領告訴人或被害人受騙
    款項，然各次提、匯款時間相近，受騙手法相同，且侵害同
    一告訴人或被害人之財產法益，是對於每一位告訴人或被害
    人之詐騙行為及提款行為，應包括於一行為予以評價，各論
    以接續犯之一罪。其次，被告吳育倫、方景立就如附表一編
    號1至9所犯之罪，既均有部分合致，且犯罪目的單一，依一
    般社會通念，自應評價為一罪方符合刑罰公平原則，應各依
    刑法第55條想像競合犯之規定，從一重論以刑法第339條之4
    第1項第2款之三人以上共同犯詐欺取財罪。被告吳育倫、方
    景立所為如附表一編號1至9所示犯行，各次受侵害之財產監
    督權既歸屬各自之權利主體，且犯罪時間仍有差距，應屬犯
    意各別，行為互殊，均應分論併罰。
　㈢查被告吳育倫、方景立加入本案詐欺集團，其等雖未自始至
    終參與各階段之犯行，但其主觀上對該詐欺集團呈現細密之
    多人分工模式及彼此扮演不同角色、分擔相異工作等節，顯
    已有所預見，且其所參與者既係本案整體詐欺取財犯罪計畫
    不可或缺之重要環節，而與該詐欺集團成員間，在合同意思
    範圍內，各自分擔本件犯罪行為之一部，彼此相互利用他人
    之行為，最終共同達成其等詐欺取財犯罪之目的，上開被告
    等人自應就本案有參與之各次詐欺取財犯行所發生之結果，
    同負其責。是被告吳育倫、方景立就如附表一編號1至9所示
    ，分別與集團內其他真實姓名年籍均不詳之成年成員間，有
    犯意聯絡及行為分擔，應論以共同正犯。
　㈣按洗錢防制法第16條第2項規定：「犯前2條之罪，在偵查或
    審判中自白者，減輕其刑」。查被告吳育倫、方景立就其等
    所犯洗錢防制法部分，於本院審理時均自白不諱，是就上開
    被告此部分所犯，均應減輕其刑，又被告2人就上開犯行均
    係從一重論處加重詐欺取財罪，是其等此部分想像競合輕罪
    應減刑部分，本院於依照刑法第57條量刑時，將併予審酌。
　㈤爰以行為人之責任為基礎，審酌被告吳育倫、方景立均正值
    青壯，非無謀生能力，不思以正當途徑獲取財物，竟參與犯
    罪組織之本案詐欺集團，並擔任提款車手，使詐欺集團成年
    成員得以順利獲得贓款，共同侵害如附表一編號1至9所示告
    訴人及被害人之財產法益，所為均應予非難；又審酌被告2
    人之行為分擔，如附表一編號1至9所示告訴人或被害人所受
    財產損害之程度；復考量被告2人坦承犯行，然未能與如附
    表一編號1至9所示之告訴人或被害人和解，或為適度賠償之
    犯後態度，及被告2人之前科紀錄（見卷附臺灣高等法院被
    告前案紀錄表，被告2人有多次因詐欺犯行經論罪科刑）；
    暨兼衡被告吳育倫、方景立於本院審理自陳均為國中肄業之
    智識程度，被告吳育倫入監前從事鐵工，每月收入約新臺幣
    （下同）3萬元，未婚無子女，被告方景立入監前為木工，
    每月收入約17,000、18,000元之間，未婚無子女之家庭生活
    經濟狀況（以上見本院卷第254頁）等一切情狀，就其等所
    犯分別量處如附表三「主文欄」所示之刑。其次，考量刑法
    第51條數罪併罰定執行刑之立法方式，係採限制加重原則，
    非以累加方式定應執行刑，如以實質累加之方式定應執行刑
    ，則處罰之刑度顯將超過其行為之不法內涵，而違反罪責原
    則，並考量因生命有限，刑罰對被告造成之痛苦程度，係隨
    刑度增加而生加乘效果，而非以等比方式增加，是以隨罪數
    增加遞減其刑罰之方式，當足以評價被告行為之不法性之法
    理（即多數犯罪責任遞減原則）。本院考量被告吳育倫、方
    景立所犯如附表一編號1至9所示之共9罪，其時間均在108年
    11月17日，犯罪手法類似，侵害法益相近，考量刑罰手段、
    目的之相當性，茲就其等所犯各罪，定應執行刑如主文所示
    。
  ㈥按犯罪所得，屬於犯罪行為人者，沒收之。但有特別規定者
    ，依其規定。前2項之沒收，於全部或一部不能沒收或不宜
    執行沒收時，追徵其價額，刑法第38條之1第1項、第3項亦
    定有明文。又洗錢防制法第18條第1項前段固規定：「犯第1
    4條之罪，其所移轉、變更、掩飾、隱匿、收受、取得、持
    有、使用之財物或財產上利益，沒收之。」惟該法條並未規
    定不問屬於犯罪行為人均沒收之，自仍以屬於被告所有者為
    限，始應予以沒收。其次，按共同犯罪行為人之組織分工及
    不法所得，未必相同，其所得之沒收，應就各人分得之數為
    之，亦即依各共犯實際犯罪利得分別宣告沒收（最高法院10
    4年8月11日第13次刑事庭會議決議參照）。所謂各人「所分
    得」，係指各人「對犯罪所得有事實上之處分權限」，法院
    應視具體個案之實際情形而為認定；是倘若共同正犯各成員
    內部間，對於不法利得分配明確時，即應依各人實際分配所
    得沒收。查本案被告吳育倫、方景立因擔任提款車手，各取
    得各自提領款項1％之酬勞等情，業經被告2人於本院審理時
    陳述明確（見本院卷第112頁、第231頁）。又如附表二所示
    ，被告吳育倫所提領之總金額為223,000元（計算式：20000
    ＋20000＋4000＋20000＋9000＋20000＋5000＋30000＋16000＋20000＋
    20000＋17000＋20000＋2000＝223000），被告方景立提領之總
    金額為186,000元（計算式：20000＋5000＋20000＋20000＋2000
    0＋2000＋20000＋20000＋20000＋19000＋2000＋18000＝186000）。
    惟就如附表一編號1至2所示，告訴人劉佳軒、洪佳音匯入該
    「匯入帳戶」之總金額為68,984元（計算式：29987＋24985＋
    14012＝68984），而被告2人如附表二編號1至2自該「匯入帳
    戶」提領之總金額為69,000元（計算式：20000＋20000＋4000
    ＋20000＋5000＝69000），較上述告訴人匯入之總金額多出16
    元（計算式：00000－00000＝16），此部分自難認為係被告2
    人本案所提領之金額，應自該「匯入帳戶」之最後提款人即
    被告方景立前揭提領總金額中扣除（至於如附表一所示其他
    「匯入帳戶」部分，被告2人提領之總金額尚未逾各該告訴
    人或被害人匯入之總金額），是被告方景立本案提領之總金
    額應為185,984元（計算式：000000－00＝185984）。基上，
    被告吳育倫本案所取得之犯罪所得即應為2,230元（計算式
    ：223000×1％＝2230），被告方景立本案所取得之犯罪所得即
    應為1,859元（185984×1％＝1859，小數點以下捨去），均應
    宣告沒收，並諭知於全部或一部不能沒收或不宜執行沒收時
    ，追徵其價額。
四、公訴意旨另認：如附表一編號9所示之告訴人吳冠毅遭詐騙
    後，另有於108年11月17日15時23分許，匯款29,987元至上
    海商業儲蓄銀行帳號：00000000000000號帳戶，且經被告2
    人提領等語。惟上開匯款之匯款人為顏淑敏之事實，業據證
    人顏淑敏於警詢中證述明確（本院卷第145至146頁），並有
    前引上開帳戶之歷史交易明細表，中華郵政股份有限公司11
    0年7月22日儲字第1100193566號函及所附顏淑敏所申設郵局
    帳戶之基本資料、歷史交易明細表等件在卷可考（偵二卷第
    187至191頁），而證人顏淑敏亦非受告訴人吳冠毅所託而為
    前揭匯款行為之事實，自有本院公務電話紀錄可佐（本院卷
    第87頁）。基上，前揭公訴意旨所指顯非告訴人吳冠毅遭詐
    騙之金額，就此部分原應為被告2人無罪之判決，惟檢察官
    認此部分與前開被告2人有罪部分，具有一罪關係（應為接
    續犯），爰不另為無罪之諭知，附此敘明。
據上論斷，依刑事訴訟法第273條之1第1項、第299條第1項前段
，判決如主文。　　　
本案經檢察官施柏均提起公訴，檢察官何克昌、葉幸眞到庭執行
職務。
中　　華　　民　　國　　111 　年　　7 　　月　　29　　日
                  刑事第六庭    法  官  程士傑
以上正本證明與原本無異。
如不服本判決應於收受判決後20日內向本院提出上訴書狀，並應
敘述具體理由；其未敘述上訴理由者，應於上訴期間屆滿後20日
內向本院補提理由書（均須按他造當事人之人數附繕本）「切勿
逕送上級法院」。
中　　華　　民　　國　　111 　年　　8 　　月　　2 　　日
                                書記官  魏慧夷
附錄本判決論罪科刑法條：
中華民國刑法第339條之4第1項
犯第339條詐欺罪而有下列情形之一者，處1年以上7年以下有期
徒刑，得併科1百萬元以下罰金：
一、冒用政府機關或公務員名義犯之。
二、三人以上共同犯之。
三、以廣播電視、電子通訊、網際網路或其他媒體等傳播工具，
    對公眾散布而犯之。
洗錢防制法第14條第1項
有第二條各款所列洗錢行為者，處7年以下有期徒刑，併科新臺
幣5百萬元以下罰金。
附表一：
編號 被害人/ 告訴人 詐騙方式 匯款時間 匯款金額 （不含手續費) 匯入帳戶  1 劉佳軒 (告訴) 詐欺集團某成年成員於108年11月17日15時15分許，撥打電話予劉佳軒，佯為網路店家並向其誆稱：因作業疏失，誤為訂單云云，致劉佳軒陷於錯誤，而依指示，於右揭時間，將右揭金額，匯入右揭帳戶。 108年11月17日 16時25分許 29,987元 上海商業儲蓄銀行帳號：00000000000000號帳戶（下稱上海商銀帳戶）    108年11月17日 16時43分許 24,985元   2 洪佳音 (告訴) 詐欺集團某成年成員於108年11月17日15時30分許，撥打電話予洪佳音，佯為ANDEN HUD客服人員並向其誆稱：因作業疏失，導致重複扣款云云，致洪佳音陷於錯誤，而依指示，於右揭時間，將右揭金額，匯入右揭帳戶。 108年11月17日 16時25分許 14,012元 上海商銀帳戶  3 史巧欣 (告訴) 詐欺集團某成年成員於108年11月17日17時30分許，撥打電話予史巧欣，佯為網路店家並向其誆稱：因作業疏失，導致誤為扣款云云，致史巧欣陷於錯誤，而依指示，於右揭時間，將右揭金額，匯入右揭帳戶。 108年11月17日 17時42分許 29,985元 台灣中小企業銀行帳號：00000000000號帳戶（下稱臺灣企銀帳戶）    108年11月17日 17時59分許 24,985元   4 張芷妍 (告訴) 詐欺集團某成年成員於108年11月17日20時50分許，撥打電話予張芷妍，佯為網路店家並向其誆稱：因駭客入侵，致遭盜刷款項云云，致張芷妍陷於錯誤，而依指示，於右揭時間，將右揭金額，匯入右揭帳戶 108年11月17日 21時34分許 27,012元 中國信託商業銀行帳號：000000000000號帳戶（下稱中信帳戶）    108年11月17日 22時10分許 22,345元 台北富邦商業銀行帳戶：000000000000號帳戶（下稱富邦帳戶）  5 李瑋琪 (告訴) 詐欺集團某成年成員於108年11月17日19時30分許，撥打電話予李瑋琪，佯為網路店家並向其誆稱：因系統錯誤，導致重複刷卡云云，致李瑋琪陷於錯誤，而依指示，於右揭時間，將右揭金額，匯入右揭帳戶。 108年11月17日 22時8分許 29,985元 富邦帳戶    108年11月17日21時35分許（起訴書誤載為22時8分許） 6,012元 中信帳戶  6 馮詩芩 (告訴) 詐欺集團某成年成員於108年11月17日19時56分許，撥打電話予馮詩芩，佯為網路店家並向其誆稱：其刷卡消費記錄有誤云云，致馮詩芩陷於錯誤，而依指示，於右揭時間，將右揭金額，匯入右揭帳戶。 108年11月17日 21時37分許 29,987元 中信帳戶    108年11月17日 21時45分許 26,123元   7 林雅妮 (告訴) 詐欺集團某成年成員於108年11月17日20時52分許，撥打電話予林雅妮，佯裝錢櫃客服人員並向其誆稱：其加入VIP，將收取年費云云，致林雅妮陷於錯誤，而依指示，於右揭時間，將右揭金額，匯入右揭帳戶。 108年11月17日 21時49分許 29,985元 中信帳戶    108年11月17日 22時24分許 19,985元 富邦帳戶  8 張宇琦 詐欺集團某成年成員於108年11月17日21時17分許（起訴書誤載為30分），撥打電話予張宇琦，佯為網路店家並向其誆稱：因駭客入侵，誤植訂單云云，致張宇琦陷於錯誤，而依指示，於右揭時間，將右揭金額，匯入右揭帳戶。 108年11月17日 22時1分許 41,905元 富邦帳戶    108年11月17日 22時5分許 7,705元   9 吳冠毅 (告訴) 詐欺集團某成年成員於108年11月17日17時26分許，撥打電話予吳冠毅，佯為網路店家並向其誆稱：因誤填單據，導致多次扣款云云，致吳冠毅陷於錯誤，而依指示，於右揭時間，將右揭金額，匯入右揭帳戶 108年11月17日 18時28分許 45,336元 台灣企銀帳戶       
附表二：
編號 提款人 地點 提款帳戶 提款時間  提款金額   1 吳育倫 桃園市○○區○○路000號之合作金庫商業銀行龍潭分行 上海商銀帳戶 108年11月17日16時31分許 2萬元     108年11月17日16時32分許 2萬元     108年11月17日16時33分許 4,000元  2 方景立 桃園市○○區○○路000號之高橋證券股份有限公司龍潭分公司 上海商銀帳戶 108年11月17日16時49分許 2萬元     108年11月17日16時50分許 5,000元 （其中16元並非如附表一編號1至2所示告訴人所匯入）  3 吳育倫 桃園市○○區○○路000○0號之彰化商業銀行龍潭分行 台灣企銀帳戶 108年11月17日17時55分許 2萬元     108年11月17日17時55分許 9,000元  4 吳育倫 桃園市○○區○○路000號之聯邦商業銀行龍潭分行 台灣企銀帳戶 108年11月17日18時8分許 2萬元     108年11月17日18時9分許 5,000元  5 吳育倫 桃園市○○區○○路00號之臺灣中小企業銀行龍潭分行 台灣企銀帳戶 108年11月17日18時35分許 3萬元     108年11月17日18時37分許 16,000元  6 方景立 桃園市○○區○○路00號之土地銀行龍潭分行 中信帳戶 108年11月17日21時39分許 2萬元     108年11月17日21時40分許 2萬元     108年11月17日21時41分許 2萬元     108年11月17日21時44分許 2,000元  7 吳育倫 桃園市○○區○○路0號之華南商業銀行龍潭分行 中信帳戶 108年11月17日21時56分許 2萬元     108年11月17日21時57分許 2萬元     108年11月17日21時58分許 17,000元  8  方景立 桃園市○○區○○路000○0號之彰化商業銀行龍潭分行 富邦帳戶 108年11月17日22時9分許 2萬元     108年11月17日22時10分許 2萬元     108年11月17日22時10分許 2萬元     108年11月17日22時11分許 19,000元  9 吳育倫 桃園市○○區○○路000號之聯邦商業銀行龍潭分行 富邦帳戶 108年11月17日22時13分許 2萬元     108年11月17日22時14分許 2,000元  10 方景立 桃園市○○區○○路000號之龍潭郵局 富邦帳戶 108年11月17日22時30分許 2,000元     108年11月17日22時31分許 18,000元 備註： ⒈就上開編號8第3、4次所示之提款人，起訴書誤載為被告吳育倫，業經公訴檢察官以111年5月23日屏檢錦平111蒞1300字第1119019974號函更正為被告方景立。（見本院卷第121頁） ⒉就上開編號1第1次、編號6第4次、編號9第2次所示提領之金額，起訴書分別誤載為2,005元、2萬元、20,005元，業經檢察官以上開函文更正如上開各編號所示。 ⒊起訴書附表二編號1、2所記載被告方景立之提款時間，均早於本案如附表一所示各該告訴人或被害人之匯款時間，顯與本案無關，應予刪除。 ⒋起訴書其餘所記載之提款金額，尾數為5元之部分，應為提款手續費，並非被告2人實際領得之金額，業經公訴檢察官當庭表示應予刪除（本院卷第112頁），爰更正如上。      
附表三：
編號 犯罪事實 證據出處 主文 1 附表一編號1 ⒈告訴人劉佳軒於警詢時之證述(他卷第57至61頁) ⒉内政部警政署反詐騙諮詢專線紀錄表(他卷第55頁) ⒊三信商業銀行自動櫃員機交易明細(他卷第63頁) ⒋中國信託自動櫃員機交易明細(他卷第63頁) 吳育倫犯三人以上共同詐欺取財罪，處有期徒刑壹年參月。 方景立犯三人以上共同詐欺取財罪，處有期徒刑壹年參月。 2 附表一編號2 ⒈告訴人洪佳音於警詢時之證述(他卷第49至51頁) ⒉内政部警政署反詐騙諮詢專線紀錄表(他卷第47頁) ⒊遭詐騙通話紀錄之照片（他卷第53頁） ⒋交易明細照片(他卷第53頁) 吳育倫犯三人以上共同詐欺取財罪，處有期徒刑壹年貳月。 方景立犯三人以上共同詐欺取財罪，處有期徒刑壹年壹月。 3 附表一編號3 ⒈告訴人史巧欣於警詢時之證述(他卷第67至69頁) ⒉内政部警政署反詐騙諮詢專線紀錄表(他卷第65頁) ⒊郵政自動櫃員機交易明細表(他卷第71頁) 吳育倫犯三人以上共同詐欺取財罪，處有期徒刑壹年肆月。 方景立犯三人以上共同詐欺取財罪，處有期徒刑壹年壹月。 4 附表一編號4 ⒈告訴人張芷妍於警詢時之證述(他卷第105至109頁) ⒉内政部警政署反詐騙諮詢專線紀錄表(他卷第103頁) ⒊遭詐騙通話紀錄之照片（他卷第111頁） ⒋交易明細照片（他卷第111頁） ⒌郵政自動櫃員機交易明細表（他卷第115頁） 吳育倫犯三人以上共同詐欺取財罪，處有期徒刑壹年參月。 方景立犯三人以上共同詐欺取財罪，處有期徒刑壹年參月。 5 附表一編號5 ⒈告訴人李瑋琪於警詢時之證述(他卷第75至79頁) ⒉内政部警政署反詐騙諮詢專線紀錄表(他卷第73頁) ⒊交易明細照片(他卷第81頁) 吳育倫犯三人以上共同詐欺取財罪，處有期徒刑壹年壹月。 方景立犯三人以上共同詐欺取財罪，處有期徒刑壹年參月。 6 附表一編號6 ⒈告訴人馮詩芩於警詢時之證述(他卷第119至121頁) ⒉内政部警政署反詐騙諮詢專線紀錄表(他卷第117頁) ⒊南投縣政府警察局草屯分局草屯派出所陳報單(他卷第118頁) ⒋華南銀行自動櫃員機ATM交易明細單(他卷第122頁) 吳育倫犯三人以上共同詐欺取財罪，處有期徒刑壹年參月。 方景立犯三人以上共同詐欺取財罪，處有期徒刑壹年參月。 7 附表一編號7 ⒈告訴人林雅妮於警詢時之證述(他卷第85至93頁) ⒉内政部警政署反詐騙諮詢專線紀錄表(他卷第83頁) ⒊郵政自動櫃員機交易明細表（他卷第95頁） ⒋中國信託自動櫃員機交易明細表（他卷第99頁） 吳育倫犯三人以上共同詐欺取財罪，處有期徒刑壹年參月。 方景立犯三人以上共同詐欺取財罪，處有期徒刑壹年貳月。 8 附表一編號8 ⒈被害人張宇琦於警詢時之證述(他卷第125至131頁) ⒉内政部警政署反詐騙諮詢專線紀錄表(他卷第123頁) ⒊交易明細照片(他卷第133頁) 吳育倫犯三人以上共同詐欺取財罪，處有期徒刑壹年壹月。 方景立犯三人以上共同詐欺取財罪，處有期徒刑壹年肆月。 9 附表一編號9 ⒈告訴人吳冠毅於警詢時之證述(偵二卷第207至210頁) ⒉内政部警政署反詐騙諮詢專線紀錄表(偵二卷第216頁) ⒊新竹市警察局第二分局東門派出所受理刑事案件報案三聯單（偵二卷第220頁） 吳育倫犯三人以上共同詐欺取財罪，處有期徒刑壹年肆月。 方景立犯三人以上共同詐欺取財罪，處有期徒刑壹年壹月。 
卷別對照表：
簡稱 卷別 他卷 臺灣桃園地方檢察署108年度他字第9845號卷 偵一卷 臺灣桃園地方檢察署109年度偵字第28465號卷 偵二卷 臺灣屏東地方檢察署109年度偵字第9924號卷 本院卷 臺灣屏東地方法院111年度金訴字第80號卷